【裁判字號】    97,易,415
【裁判日期】    970624
【裁判案由】    違反毒品危害防制條例
【裁判全文】
臺灣新竹地方法院刑事判決               97年度易字第415號
公  訴  人  臺灣新竹地方法院檢察署檢察官
被      告  甲○○
上列被告因毒品危害防制條例案件，經檢察官提起公訴（97年度
毒偵字第846號），本院裁定適用簡式審判程序，判決如下：
    主  文
甲○○施用第二級毒品，累犯，處有期徒刑伍月，如易科罰金，
以新臺幣壹仟元折算壹日。
    事  實
一、
（一）甲○○前於民國89年間，因違反毒品危害防制條例案件，
      經本院以89年度毒聲字第1226號裁定送觀察、勒戒後，認
      有繼續施用毒品之傾向，再依本院89年度毒聲字第1904號
      裁定令入戒治處所施以強制戒治1年，嗣戒治執行滿3月後
      ，其成效經評定為合格，再經本院90年度毒聲字第204 號
      裁定停止戒治，所餘戒治期間付保護管束，並於90年7 月
      25日保護管束期滿未經撤銷視同執行完畢，由臺灣地方法
      院檢察署檢察官於90年7 月31日以90年度戒毒偵字第 159
      號為不起訴處分確定。又於90年間因連續施用第2 級毒品
      ，經依本院91年度毒聲字第2 號裁定令入戒治處所施以強
      制戒治，並於92年4 月27日強制戒治完畢出所；刑責部分
      則由臺灣新竹地方法院檢察署檢察官提起公訴，經本院於
      91年10月21日以91年度易字第47號判決判處有期徒刑8 月
      確定。再於91年間因連續施用第1 級毒品案件，經本院於
      91年11月25日以91年度訴字第451判決判處有期徒刑1年確
      定。於94年間因連續施用2 級毒品案件，經臺灣高等法院
      於95年4 月12日以94年度上易字第2231號判決判處有期徒
      刑8月確定。復因竊盜案件，經本院於95年12月11日以 95
      年度易字第509號判決判處有期徒刑7月確定，嗣經本院以
      96年度聲減字第681號裁定減刑為3月又15日確定。合併與
      前2 案接續執行，於96年8月4日縮刑期滿執行完畢出監。
（二）詎甲○○仍基於施用第2 級毒品安非他命之犯意，於96年
      10月5日下午6時許為臺灣桃園地方法院檢察署採尿人員採
      尿時往前回溯96小時內之某時，在不詳處所，以將安非他
      命放在鋁箔紙上燒烤變成煙霧後吸食之方式，非法施用第
      2級毒品安非他命1次。嗣該尿液檢體送驗呈安非他命陽性
      反應而查獲上情。
二、案經桃園縣政府警察局龜山分局報告臺灣桃園地方法院檢察
    署檢察官呈請臺灣高等法院檢察署檢察長核轉臺灣新竹地方
    法院檢察署檢察官偵查起訴。
    理  由
一、本件被告甲○○所犯施用第2 級毒品罪，『非』死刑、無期
    徒刑、最輕本刑為3 年以上有期徒刑之罪，或高等法院管轄
    第一審之案件，被告於本院準備程序進行中，就被訴事實為
    有罪之陳述，經本院認合於刑事訴訟法第273條之1第1 項之
    規定，裁定適用簡式審判程序，合先敘明。
二、訊據被告對於前開施用第2 級毒品安非他命之犯行，於本院
    審理程序及簡式審判程序均坦承不諱，並有臺灣桃園地方法
    院檢察署被採尿人姓名編號對照表（尿瓶編號B54 ）、採尿
    入庫紀錄表、臺灣檢驗科技股份有限公司97年2 月25日出具
    之濫用藥物檢驗報告、內政部警政署刑事警察局97年1月7日
    刑紋字第0960190415號鑑驗書各1份附卷可佐（見第5755 號
    偵卷第23頁、第29頁、第35頁、第39頁），又「甲基安非他
    命經口服投與後約70％於24小時內自尿中排出，約90％於96
    小時內自尿中排出，甲基安非他命之檢出與其投與方式、投
    與量、個人體質、採尿時間與檢測儀器之精密度等諸多因素
    有關，惟依上述資料推斷，最長可能不會超過4 日」，此有
    行政院衛生署藥物食品檢驗局（81）藥檢壹字第001156號函
    1 紙附卷可稽，是被告上開自白內容確與事實相符，堪足採
    信，本案事證已臻明確，被告上開犯行洵堪認定，自應依法
    予以論罪科刑。
三、論罪科刑
（一）被告有如前揭事實欄一（一）所示因施用毒品經送觀察、
      勒戒、強制戒治之執行紀錄等情，有臺灣高等法院被告前
      案紀錄表在卷可按，被告係於92年4 月27日強制戒治釋放
      執行完畢之5年內再犯本案施用第2級毒品犯行，應依法予
      以論罪科刑。
（二）所犯罪名：核被告所為係犯毒品危害防制條例第10條第 2
      項之罪。
（三）其施用前持有安非他命毒品之低度行為，應為施用之高度
      行為所吸收，不另論罪。
（四）被告有事實欄一（一）所示前科，有臺灣高等法院被告前
      案紀錄表1份附卷可稽，其於有期徒刑執行完畢5年內故意
      再犯本件有期徒刑以上之罪，為累犯，應依刑法第47條第
      1項之規定加重其刑。
（五）爰審酌被告素行不佳，前經執行觀察、勒戒、強制戒治後
      ，仍未戒除毒癮而再次施用毒品，念其施用毒品係戕害自
      身身心健康，坦認犯行，犯罪後態度良好，檢察官求處有
      期徒刑5 月等一切情狀，量處如主文所示之刑，並諭知易
      科罰金之折算標準，以資懲儆。
四、據上論斷，應依刑事訴訟法第273條之1第1項、第299條第 1
    項前段，毒品危害防制條例第10條第2 項，刑法第11條前段
    、第47條第1項、第41條第1項前段，判決如主文。
本案經檢察官侯少卿到庭執行職務。
中    華    民    國    97    年    6     月    24    日
                  刑事第六庭  法  官  黃美盈
以上正本與原本相符。
如不服本判決應於收受本判決後10日內向本院提出上訴書狀，其
未敘述上訴理由者，並得於提起上訴後10日內向本院補提理由書
狀（均須按他造當事人之人數附繕本）「切勿逕送上級法院」。
中    華    民    國    97    年    6     月    24    日
                              書記官  吳美雲
附錄論罪科刑法條：
毒品危害防制條例第10條第2項：
施用第二級毒品者，處 3 年以下有期徒刑。


司法院資訊處製作；財團法人民間司法改革基金會備份。
